【裁判字號】    89,易,716
【裁判日期】    890428
【裁判案由】    竊盜
【裁判全文】
臺灣臺南地方法院刑事判決
    公  訴  人  臺灣台南地方法院檢察署檢察官
    被      告  甲○○
右列被告因竊盜案件，經檢察官提起公訴（八十九年度偵字第二六八二號），本院判
決如左：
    主  文
甲○○於夜間侵入有人居住之建築物竊盜，累犯，處有期徒刑拾月。
    事  實
一、甲○○曾於民國八十七年間因竊盜案件，經台灣嘉義地方法院判處有期徒刑三月
    確定，於八十八年一月七日執行完畢，猶不知悔改，復意圖為自己不法之所有，
    於八十九年二月十八日凌晨二時二十分許，侵入台南市○○路○段五十七號新樓
    醫院三樓三三五之二號現有人居住之病房內，竊取乙○○所有之行動電話一支，
    得手後欲離去時，為新樓醫院警衛洪德旺發覺報警而當場查獲。
二、案經台南市警察局第一分局移送台灣台南地方法院檢察署檢察官偵查起訴。
    理  由
一、訊據被告甲○○對於右揭時地拿取被害人乙○○行動電話之事實固供認不諱，惟
    矢口否認有竊盜之犯意，辯稱：伊當天因借不到錢，欲借用被害人之行動電話通
    知其未婚妻云云。經查，右揭事實，業據被告於偵查中坦承：「我缺錢，想進入
    病房偷錢，沒看到錢才偷大哥大．．拿到大哥大後回頭要離開時，就在病房裏被
    醫院守衛抓住」等語（參見偵查卷第八頁背面、第九頁），核與被害人乙○○指
    述及警衛洪德旺證述之情節相符，並有贓物認領保管單一紙在卷可憑，被告嗣後
    所辯顯係圖卸刑責之詞，不足採信。本件事證明確，被告犯行堪以認定。
二、按被告於夜間侵入有人居住之建築物內竊盜，核其所為，係犯刑法第三百二十一
    條第一項第一款之加重竊盜罪。其於八十七年間因竊盜案件，經台灣嘉義地方法
    院判處有期徒刑三月確定，於八十八年一月七日執行完畢，有台灣高等法院被告
    全國前案紀錄表及台灣台南地方法院檢察署刑案資料查註紀錄表在卷可稽，其於
    五年內再犯本件有期徒刑以上之罪，為累犯，應依刑法第四十七條之規定加重其
    刑。爰審酌被告有竊盜前科，及其犯罪之動機、目的、手段、所生危害、犯罪後
    猶狡飾否認，毫無悔意等一切情狀，量處如主文所示之刑，以資懲儆。
據上論斷，應依刑事訴訟法第二百九十九條第一項前段，刑法第三百二十一條第一項
第一款、第四十七條，判決如主文。
本案經檢察官陳慧玲到庭執行職務。
中    華    民    國      八十九      年      四      月      廿八      日
                                  臺灣臺南地方法院刑事第三庭
                                      法  官  林  育  幟
右正本證明與原本無異。
如不服本判決，應於判決送達後十日內，向本院提出上訴狀（須附繕本）。
                                      書記官  汪  姿  秀
中    華    民    國      八十九      年      五      月       一       日
附錄本案論罪科刑法條全文：
刑法第三百二十一條第一項第一款：
犯竊盜罪而有左列情形之一者，處六月以上、五年以下有期徒刑：
一、於夜間侵入住宅或有人居住之建築物、船艦、或隱匿其內而犯之者。


司法院資訊處製作；財團法人民間司法改革基金會備份。
